【裁判字號】    95,易,200
【裁判日期】    950509
【裁判案由】    傷害等
【裁判全文】
臺灣高雄地方法院刑事判決               95年度易字第200號
公  訴  人  臺灣高雄地方法院檢察署檢察官
被      告  甲○○
上列被告因恐嚇案件，經檢察官提起公訴（94年度偵字第5749
號），本院判決如下：
    主  文
甲○○以加害生命之事，恐嚇他人，致生危害於安全，處拘役
拾日，如易科罰金，以佰元折算壹日；緩刑貳年。
    事  實
一、甲○○之女友戊○○，因業務關係而認識丁○○。93年9 月
    16日晚間丁○○至戊○○位於高雄市○○區○○街73號5 樓
    之1 住處（起訴書誤為龍文街75號）與其同宿；翌（17）日
    凌晨0 時30分許，甲○○在未事先告知戊○○情形下，突返
    回上址而撞見上情，旋出手毆打丁○○，丁○○見狀亦與甲○○互毆，經一陣扭打後，丁○○因不敵而躲進臥室內，並
    將房門反鎖，甲○○見狀，乃以椅子破壞房門，並對臥室內
    之丁○○恫嚇稱：「我是軍人，曾受過特殊訓練，有能力讓
    你死的很難看」等語，致丁○○心生畏懼。甲○○並在將房
    門破壞有缺口後，持木棍從缺口伸入房內敲擊丁○○頭部，
    嗣甲○○與戊○○之友人丙○○及宋信德夫婦接獲甲○○電
    話到場，由丙○○請大樓管理員報警後，經高雄市政府警察
    局龍華派出所警員乙○○到場制止始平息（傷害部分由本院
    另為判決）。
二、案經丁○○訴請高雄市政府警察局鼓山分局報請臺灣高雄地
    方法院檢察署檢察官偵查起訴。
    理  由
壹、程序方面：
一、按被告以外之人於審判外之言詞或書面陳述，除法律有規定
    者外，不得作為證據，刑事訴訟法第159 條第1 項固定有明
    文；惟按被告以外之人於審判外之陳述，雖不符前4 條之規
    定，而經當事人於審判程序同意作為證據，法院審酌該言詞
    陳述或書面陳述作成時之情況，認為適當者，亦得為證據。
二、查證人戊○○於警詢之陳述，為被告以外之人於審判外之言
    詞陳述，依刑事訴訟法第159 條第1 項之規定，不具證據能
    力，惟經被告於本院審理時同意作為證據，本院審酌上開證
    據作成時之情況，認為適當，依刑事訴訟法第159 條之5第1
    項規定，應有證據能力。
貳、實體方面：
一、訊據被告甲○○固否認有何恐嚇丁○○之犯行，辯稱：我當
    時確有吼叫，但沒有說受過特殊訓練要殺死他云云。惟查：
  (一)被告於警詢自承：當日伊與丁○○徒手互毆，丁○○跑進主
    臥室內並將房門鎖住，伊撞門但無法撞開，即以椅子砸門，
    門有破一個洞，伊伸手進入想將門打開，每次伸手進入，丁○○都以拳頭攻擊伊手，阻止開門（詳警卷第3 頁背面）等
    語。核與證人戊○○所證：丁○○跑進伊房間並反鎖，被告
    就以椅子將門打一破洞，並以手要伸進開門，但反被丁○○
    打，被告即以斷掉之椅腳來擋（詳警卷第4 頁）；確有見到
    被告摔椅子（詳本院94年4 月25日審判筆錄第7 頁）等語相
    符。堪認被告當時確實急於將主臥室之房門打開，致持椅子
    將房門砸破一洞後，以手伸進洞口欲將房門打開屬實。
  (二)證人即到場處理之鼓山分局龍華派出所員警乙○○亦證稱：
    到現場時，丁○○在主臥室內，門是關起來的，但門是破的
    ，被告在門外，手上拿1 支木棍，情緒是非常激動的，他們
    對峙中；據被告表示，其回來時發現，未婚妻與丁○○同處
    臥室中；在現場被告很激動，說其未婚妻與另外1 位男子在
    床上（詳本院94年4 月25日審判筆錄第13、14頁）等語。足
    證本件係因被告返家時，突見其女友戊○○與告訴人丁○○
    同處臥室中，致情緒激憤，除與告訴人互為扭打外，並於告
    訴人將主臥室房門鎖住後，憤怒未平，而持椅子將房門打破
    ，再嘗試自洞口伸手欲將房門打開未果，員警到場時，被告
    仍手持摔壞之椅腳，情緒難平。
  (三)證人即告訴人丁○○則證稱：伊遭被告毆打及咬傷後，即跑
    進房間並鎖門，被告就以椅子破壞木門要伊出去，且表示他
    是軍人曾受特殊訓練，有能力讓我死的很難看，最後將門打
    一大洞等語。查被告為現役軍人，業據其陳明在卷，是其曾
    受相當之軍事訓練，應堪認定，告訴人與被告既非熟識，如
    非被告確曾述及其軍人身分及曾受特殊訓練等語，證人焉能
    知悉被告之經歷及身分，復衡諸案發時被告所處情境及情緒
    表現，告訴人指證被告恐嚇之情節確屬可信。
  (四)被告對告訴人所稱，伊為軍人，曾受過特殊訓練，有能力讓
    你死的很難看等言詞，客觀上顯已足以使人心生畏怖，致生
    危害於生命之安全。且依當時告訴人遭被告毆打後，即躲於
    臥室內，面對被告續持椅子砸破房門，並予以上開言詞之恫
    嚇，復欲自砸破之缺口伸手打開房門，告訴人無助之餘，乃
    自行撥打110 報警等客觀情狀觀之，告訴人主觀上確因上開
    言語而心生畏懼。是本件事證已臻明確，被告恐嚇犯行堪予
    認定。
二、核被告所為，係犯刑法第305 條之恐嚇危害安全罪。爰審酌
    被告動輒出言恐嚇，顯缺乏尊重他人生命權利之觀念，惟慮
    及其犯罪之動機，乃肇因於親見女友與告訴人同處臥室，致
    一時情緒激動所致，及其並無任何前科紀錄，素行良好等一
    切情狀，量處如主文所示之刑，並諭知易科罰金之折算標準
    ，以示懲儆。又被告未曾受有期徒刑以上刑之宣告，有臺灣
    高等法院被告前案紀錄表可憑，其因一時失慮，致罹刑章，
    經此次刑之宣告教訓，當能知所警惕，而信無再犯之虞，且
    雙方就本件所涉傷害犯行，已達成和解，並均具狀表明不願
    再行追究之意，本院因認其所受之宣告刑以暫不執行為適當
    ，爰併予宣告緩刑二年，以啟自新。
三、公訴人雖以被告所犯恐嚇及傷害罪（此部分由本院另為判決
    ），有方法結果之牽連關係，為牽連犯，應從一重處斷等語
    ；惟按刑法上之牽連犯，係指行為者意念中欲犯某罪，而其
    實施犯罪之方法，或其實施犯罪之結果，觸犯行為人目的行
    為以外之其他罪名而言。牽連犯的數行為間，有無方法或結
    果行為與目的行為之牽連關係存在，並應參酌行為時客觀的
    事實以為決定，亦即在客觀上認其方法或結果行為，與犯罪
    之目的行為，有不可分離之直接密切關係，始克成立，最高
    法院79年台上字第547 號判例意旨參照。查本件被告所犯恐
    嚇罪，非必然為傷害罪之方法行為，恐嚇罪亦非必然為傷害
    罪之結果行為，即恐嚇罪與傷害罪並無不可分離之直接密切
    關係，尚難認恐嚇與傷害罪有方法結果之牽連關係，本院就
    被告所犯恐嚇部分，自得另為判決，併予敘明。
據上論斷，應依刑事訴訟法第299 條第1 項前段，刑法第305 條
、第41條第1 項前段、第74條第1 款，罰金罰鍰提高標準條例第
1 條前段、第2 條，判決如主文。
中    華    民    國    95    年    5    月    9    日
                    刑事第六庭  審判長法  官  黃建榮
                                      法  官  楊佩蓉
                                      法  官  李  蓓
以上正本證明與原本無異。
如不服本判決，應於收受送達後10日內向本院提出上訴書狀（應
附繕本）。
中    華    民    國    95    年    5     月    9     日
                                      書記官  何慧娟
附錄本判決論罪科刑法條：
刑法第305條
以加害生命、身體、自由、名譽、財產之事，恐嚇他人致生危害
於安全者，處2 年以下有期徒刑、拘役或300 元以下罰金。


司法院資訊處製作；財團法人民間司法改革基金會備份。
